【裁判字號】    95,抗,788
【裁判日期】    951220
【裁判案由】    本票裁定
【裁判全文】
臺灣臺北地方法院民事裁定               95年度抗字第788號
抗  告  人  乙○○
抗  告  人  甲○○
相  對  人  裕融企業股份有限公司
法定代理人  丙○○
當事人間本票裁定事件，抗告人對於中華民國95年6月26日本院9
5年度票字第80606號裁定提起抗告，本院裁定如下：
    主  文
抗告駁回。
抗告程序費用新臺幣壹仟元由抗告人連帶負擔。
    理  由
一、按訴訟標的對於共同訴訟之各人必須合一確定者，其中一人
    之行為利於共同訴訟人者，其效力於全體，不利益者，對於
    全體不生效力，民事訴訟法第56條第1款定有明文。上揭規
    定，依非訟事件法第11條規定於非訟事件關係人準用之。本
    件抗告人甲○○雖未具狀提起抗告，惟其與另一抗告人乙○
    ○係具有連帶債務關係，為原裁定所審認，乙○○於抗告期
    間內提起抗告，依其抗告狀所敘事由，並非基於其個人之事
    由，按諸上揭規定，其效力及於甲○○，應認甲○○亦提起
    本件抗告，合先敘明。
二、按執票人向本票發票人行使追索權時，得聲請法院裁定後強
    制執行；又二人以上在票據上共同簽名時，應連帶負責，票
    據法第123條、第5條第2項分別定有明文。次按本票執票人
    依上揭規定，聲請法院裁定許可對發票人強制執行係屬非訟
    事件，此項聲請之裁定及抗告法院之裁定，僅依非訟事件程
    序，以審查強制執行許可與否，並無確定實體上法律關係存
    否之效力，如發票人就票據債務之存否有爭執時，應由發票
    人提起確認之訴，以資解決（最高法院56年台抗字第71 4
    號、57年台抗字第76號判例可資參照）。
二、抗告意旨略以：抗告人乙○○、甲○○於民國95年11月19日
    簽發系爭本票原為中古汽車貸款之用，抗告人自93年12月起
    每月繳付新臺幣（下同）14,480元，至95年4月止已付16期
    ，共繳交231,680元，相對人裕融企業股份有限公司並於95
    年5月27日將抗告人貸款所購車牌號碼ZV-8847號汽車拖回其
    公司處理，抗告人不明尚有積欠相對人何款項？為此聲請廢
    棄本件本票准許強制執行之裁定云云。
三、經查，本件相對人主張其執有抗告人為共同發票人，如原裁
    定所示之本票一紙，並免除作成拒絕證書，詎於到期日95年
    3月20日經提示後未獲付款，依票據法第123條聲請裁定許可
    強制執行等情，已據其提出本票一紙為證，原裁定予以准許
    ，並無不合。次查，抗告人所稱縱使屬實，按諸前揭說明，
    亦係實體事項之爭執，應由抗告人另行提起訴訟，以資解決
    ，本件非訟程序不得加以審究，仍應為許可強執制行之裁定
    ，其抗告為無理由，應予駁回。
四、據上論結，本件抗告為無理由，依非訟事件法第46條、第21
    條第2項、第24條第1項、民事訴訟法第495條之1第1項、第4
    49條第1項、第85條第2項，裁定如主文。
中    華    民    國    95    年    12    月    20    日
                  民事第四庭審判長法  官  林麗玲
                                  法  官  黃柄縉
                                  法  官  劉坤典
以上為正本係照原本作成
本裁定不得抗告
中    華    民    國    95    年    12    月    20    日
                                  書記官  楊勝欽                                                                                                                                              E


司法院資訊處製作；財團法人民間司法改革基金會備份。
